# 清缴陈版主，收入是否按照净额法确认

提问人：safjgag 时间：2022-12-22 15:16:18
陈版主您好，A公司有生产甲物料的能力，上年开始因甲物料毛利较低，将直接向外部供应商采购甲物料，故在在上年将生产甲物料的剩余原料（分两次销售，间隔一年）卖给直接向A公司提供甲物料的B公司，B公司除向A公司提供甲物料外也对外销售甲物料，请问，向B公司销售甲物料确认的收入是否全额冲减其他业务成本及甲物料的采购成本。

回答人：chenyiwei
主要看这两个交易是否只能中作为“一揽子交易”来看待和分析。如果原料销售和甲物料日后的采购都是按照交易时点的公允价值达成交易的，并且没有“销售这些原料后，日后需提供多少甲物料”的约定，则可能可以接受安总额法处理。但如果较难证明，则在上市公司或IPO公司等特殊场景下，基于谨慎考虑，还是建议按净额法确认和计量收入。